臺灣彰化地方法院刑事判決　　　　　　　　　　　　　九十一年度易字第六七九號
　　公　訴　人　臺灣彰化地方法院檢察署檢察官
　　被　　　告　戊○○
列被告因恐嚇取財等案件，經檢察官提起公訴（九十年度偵字第六一九號），本院判
決如左：
    主  文
戊○○連續意圖為自己不法之所有，以恐嚇使人將本人之物交付，處有期徒刑拾月。
扣案之郭廣中郵局存摺（局號：○○二一一八─二、帳號：○五七八七七─二）一本
、提款卡一張、印章一枚，均沒收。
    事  實
一、戊○○明知真實姓名年籍不詳、綽號「黑豬」之成年男子所販售之鴿子，均係架
    設捕鴿網，盜取他人賽鴿所得之贓物，竟意圖為自己不法之所有，基於故買贓物
    及恐嚇取財之概括犯意，於民國八十九年七月間某日在台中市中山公園內，以新
    台幣（下同）一萬元之價格，向綽號「三郎」之年籍不詳成年男子購入不知情郭
    廣中之郵局帳戶（局號：○○二一一八─二、帳號：○五七八七七─二）存摺、
    提款卡、印章，供作匯入贖款之用。再自八十九年七月起至九十年一月十一日，
    連續在彰化縣員林鎮中洲工專前，以每隻一千五百元之代價向「黑豬」購入上開
    贓物之賽鴿四、五十隻後，戊○○即承前概括犯意，依賽鴿腳環上所載之電話號
    碼，向不詳鴿主及於如附表所示之時間，撥打電話向如附表所示之鴿主甲○○、
    乙○○恫嚇稱：需將贖款匯至郭廣中前開郵局帳戶，方放回賽鴿等語，致使甲○○、乙○○心生畏懼，遂各以子余高志、友人劉家駒名義匯款三千四百元至郭廣
    中帳戶，戊○○再以金融提款卡提領渠等匯入之贖款。嗣於九十年一月十一日十
    三時許，為警持臺灣彰化地方法院檢察署檢察官核發之搜索票前往戊○○之彰化
    市○○街三二號之七號六樓之一住處搜索，當場搜獲丁○○之賽鴿一隻（腳環號
    碼：○九六八二六、九十年一月十一日六時三十分在高雄放飛）、許家忠之賽鴿
    一隻（腳環號碼：六○○○六一、九十年一月十日七時三十分在屏東放飛）及郭
    廣中前開之郵局存摺一本、提款卡一張、印章一枚。
二、案經臺中市警察局第二分局、電信警察隊任務編組第二中隊報請臺灣彰化地方法
    院檢察署檢察官偵查起訴。
    理  由
壹、有罪部分：
一、右揭明知「黑豬」所販售之鴿子均屬盜捕而來之贓物，仍予故買，各以一萬元代
    價，購入不知情之郭廣中之存摺、提款卡、印章，嗣撥打電話聯絡賽鴿腳環上之
    鴿主甲○○、乙○○，將贖回鴿款匯入不知情之郭廣中之帳戶等情，已迭據被告
    戊○○於偵訊時及本院審理中供承不諱，被告雖辯稱：伊對鴿主並未出言恐嚇云
    云，惟被害人甲○○、乙○○於警訊中指訴被告在電話中告知如不匯款，要殺掉
    鴿子，且衡情被害鴿主所失竊之賽鴿值高價昂，其等接獲被告索贖之電話，恐其
    名貴賽鴿一去不回遭受鉅額損失，必心生畏怖，方依被告之指示匯入款項，況苟
    被告明確告知鴿主不匯款亦將放回賽鴿，鴿主豈願匯入款項？足認被告確有利用
    被害鴿主之此等心態，故不告知不予匯款之後果，加以暗示而為恐嚇甚明。此外
    ，復有被害人之郵政國內匯款單影本二張、郭廣中前開郵局帳戶之明細影本在卷
    足憑，及郭廣中之郵局存摺一本、提款卡一張、印章一枚扣案可資佐證。足徵被
    告上揭所辯渠並無恐嚇云云，顯係事後畏罪避就之詞，難以採信。事證明確，被
    告上揭故買贓物及恐嚇取財犯行，應堪認定。
二、核被告所為，係犯刑法第三百四十九條第二項之故買贓物罪及同法第三百四十六
    條第一項之恐嚇取財罪。被告先後多次故買贓物及恐嚇取財之犯行，各時間緊接
    ，且所觸犯又屬構成要件相同之罪名，顯係基於概括犯意反覆為之，應均依連續
    犯之規定論以一罪，並加重其刑。又其所犯上開二罪間，有方法、目的之牽連關
    係，為牽連犯，應從一重之恐嚇取財罪論處。公訴人就故買贓物犯行未予起訴，
    ，然故買贓物罪部分與起訴之恐嚇取財罪部分有牽連犯之裁判上一罪關係，本院
    自得併予審究，附此敘明。爰審酌被告不思以正當手段獲得財物，明知且購買他
    人盜捕網取之賽鴿，並藉此恐嚇他人匯款取贖，嚴重危害他人財產利益，姑念其
    犯後坦承犯行，態度良好，量處如主文所示之刑，以資懲儆。扣案之郭廣中郵局
    存摺一本、提款卡一張、印章一枚，係被告所有供本件犯罪所用之物，已據被告
    供明在卷，應依刑法第三十八條第一項第二款規定，均予宣告沒收。
貳、不另為無罪諭知部分：
一、公訴意旨略以：被告戊○○意圖為自己不法之所有並基於概括之犯意，自八十九
    年十二月起至九十年一月十一日止，在彰化縣員林鎮百果山區，架設網子以攔截
    他人訓練或比賽而途經該地區之鴿子，連續竊取甲○○、乙○○、丁○○及丙○○等人所有之賽鴿，因認被告涉有刑法第三百二十條第一項之竊盜罪嫌等語。
二、按犯罪事實應依證據認定之，無證據不得推定其犯罪事實；又不能證明被告犯罪
    者，應諭知無罪之判決，刑事訴訟法第一百五十四條、第三百零一條第一項分別
    定有明文。且事實之認定，應憑證據，如未能發現相當證據，或證據不足以證明
    ，自不能以推測或擬制之方法，為裁判基礎（最高法院四十年台上字第八六號判
    例意旨參照）。
三、公訴人認被告涉有右揭竊盜罪嫌，無非係以被告在警訊中之自白，及取得賽鴿後
    旋即向甲○○、乙○○電話勒贖為據。然查，被害人甲○○、乙○○、丁○○、
    許家忠於警訊時指述之內容，僅敘及發現賽鴿遭竊之事實，而卷附之贓物認領保
    管單，亦僅足證明保管單所載贓物係被害人等所失竊等情，尚未能直接證明被告
    竊盜之犯行。本件復未扣得竊鴿之工具，難以被告持有被害人等之賽鴿即認為被
    告行竊得來。綜上所述，公訴人憑以認定被告涉犯竊盜罪嫌之證據，均未能積極
    證明被告確有竊取賽鴿之行為，自難遽令被告負竊盜罪責。此外，復查無其他積
    極證據足資證明被告有公訴人所指之竊盜犯行，不能證明被告犯竊盜罪，依照首
    揭說明，本應為被告無罪之諭知，惟因公訴人認此部分與前開論罪科刑部分，有
    牽連犯之裁判上一罪關係，爰不另為無罪之諭知，併此敘明。
據上論斷，應依刑事訴訟法第二百九十九條第一項前段，刑法第五十六條、第三百四
十九條第二項、第三百四十六條第一項、第五十五條、第三十八條第一項第二款，罰
金罰鍰提高標準條例第一條前段，判決如主文。
本案經檢察官黃鼎鈞到庭執行職務。
中      華      民      國    九十一    年      十      月      七      日
                                  臺灣彰化地方法院刑事第一庭
                                      法      官  宋  恭  良
右正本證明與原本無異。
如不服本判決，應於判決送達後十日內，向本院提出上訴狀。
                                      法院書記官  劉  玫  金
中      華      民      國    九十一    年      十      月      九      日
【附錄本案論罪科刑法條全文】
刑法第三百四十九條第二項：
搬運、寄藏、故買贓物或為擔保者，處五年以下有期徒刑、拘役或科或併科一千元以
下罰金。
刑法第三百四十六條第一項：
意圖為自己或第三人不法之所有，以恐嚇使人將本人或第三人之物交付者，處六月以
上五年以下有期徒刑，得併科一千元以下罰金。
附表：
┌──┬────┬───┬─────┬─────┬──────┬─────┐
│編號│被 害 人│失竊  │失竊時間  │電話恐嚇  │ 匯款金額   │匯入帳戶  │
│    │ 姓 名  │鴿數  │（均八十九│時間      │（新台幣）  │戶名      │
│    │        │（隻）│  年）    │          │            │          │
│    │        │      │          │          │            │          │
├──┼────┼───┼─────┼─────┼──────┼─────┤
│    │        │      │          │同日十時五│            │          │
│一  │甲○○  │  二  │十二月二十│十二分許  │            │          │
│    │        │      │七日上午  │          │三千四百元  │郭廣中    │
│    │        │      │          │          │            │          │
│    │        │      │          │          │            │          │
├──┼────┼───┼─────┼─────┼──────┼─────┤
│    │        │      │          │同日十二時│            │          │
│二  │乙○○  │  二  │十月二十九│許        │            │          │
│    │        │      │日上午    │          │三千四百元  │郭廣中    │
│    │        │      │十分      │          │            │          │
└──┴────┴───┴─────┴─────┴──────┴─────┤
